# 正在做一家公司上新三板的需要进行股改，不知那位有审计净资产折股的验资报告

提问人：ncgodson 时间：2011-06-14 21:33:50
如有麻烦发我邮箱：nc_godson@163.com，谢谢。

回答人：chenyiwei
本版面上应该有发过的，你可以先搜索一下看看。

提问人：cherishfei 时间：2016-05-05 14:44:40
关于股改验资的规定有两种说法： 1 、将账面净资产值全额按1:0.5等折为股本，剩余部分计入资本公积； 2 、将净资产中的一部分（相当于股本）按1:1折为股本，其余计入资本公积。是否必须按第一种做法？第二种是否是整体折股呢？多谢

回答人：chenyiwei
第一种措辞相对多见。

提问人：cherishfei 时间：2016-05-06 03:36:38
谢谢陈版！但是否有必须按第一种的依据呢，因为涉及到让企业及律师修改发起人协议及股东会决议的内容，谢谢！

回答人：chenyiwei
第二种措辞给人感觉不是整体折股。至少我是没有见到过，你可以查一下目前IPO和新三板的公开资料，看看有多少采用第二种措辞的。